【裁判字號】    88,易,813
【裁判日期】    890215
【裁判案由】    竊盜
【裁判全文】
臺灣士林地方法院刑事判決                          八十八年度易字第八一三號
    公  訴  人  臺灣士林地方法院檢察署檢察官
    被      告  甲○○
右列被告因竊盜案件，經檢察官提起公訴 (八十八年度偵字第四七三六號)，本院判
決如左：
    主  文
甲○○無罪。
    理  由
一、公訴意旨以：被告甲○○與綽號「小黃」之不詳姓名之成年男子共同意圖為自己
    不法之所有，於民國八十八年四月二十八日二十三時十分許，駕駛車號ＧＪ－五
    四七號之曳引車，在台北市○○區○○路三Ｏ號旁之工地外，以自備之鑰匙一支
    ，竊取乙○○所有置於該工地內之ＥＸ－二ＯＯ型挖土機一台，旋於甲○○欲將
    挖土機駛上曳引車尚未得手前，適為丁○○當場發現報警查獲，並查扣其所有之
    鑰匙一支。案經乙○○訴由台北市政府警察局信義分局移送偵辦。因認被告甲○○涉有刑法第三百二十條第三項之竊盜未遂罪嫌。
二、訊據被告甲○○對於欲將挖土機駛上曳引車之事實坦承不諱，惟矢口否認有竊盜
    意圖，辯稱：其當時係受自稱「小黃」之不詳姓名之成年男子所託，駕駛曳引車
    前往上開地點載運該挖土機，伊到現場時，丁○○即在現場，而那部怪手門已打
    開，停在馬路旁邊，且引擎已發動了，伊以為丁○○是車主，還向他閃黃燈示意
    他讓路，然後伊就下車巡視怪手，伊下車時丁○○正在倒車，伊就爬到挖土機上
    面，伊沒有動怪手，小黃說他是新買的，叫伊幫他載，伊以為闕某即是小黃。伊
    約小黃在怪手旁等，伊在車上等一會，乙○○就從旁邊過來了，伊問他是不是小
    黃，他說不是等語。公訴人認被告甲○○涉有上開罪嫌，無非係以右揭犯罪事實
    業據告訴人乙○○指訴及證人丁○○陳述甚詳，且被告既不知委託人究為何人亦
    不知挖土機欲運往何地，貿然於深更半夜載運挖土機，且被告至前開地點後，既
    已發現證人丁○○之車輛，竟未向車上之人確認身份及挖土機之權利歸屬，亦未
    將曳引車熄火，即著手以自備之鑰匙發動挖土機，而欲將之駛上曳引車，其竊盜
    之不法意圖甚明等情執為論據。
三、按犯罪事實應依證據認定之，無證據不得推定其犯罪事實。又不能證明被告犯罪
    者，應諭知無罪之判決，刑事訴訟法第一百五十四條、第三百零一條第一項分別
    定有明文。刑法上之竊盜罪，須意圖為自己或第三人不法之所有，而取他人所有
    物，為其成立要件，果行為人主觀上無為自己或第三人不法所有之意圖，即與該
    罪之構成要件不符，尚難逕以該罪論科。經查：
    （一）被告所稱綽號小黃之人係以0000000000號行動電話分別於八十
          八年四月二十七日、二十八日與被告使用之0000000000號行動
          電話（用戶名稱登記為展勤工程企業有限公司）聯絡，此有台灣大哥大股
          份有限公司通話紀錄在卷可憑，而該0000000000號行動電話之
          使用人丙○○確曾將該行動電話借給小黃一、二天，小黃住在淡水，但不
          知其真實姓名等情，亦據證人丙○○到庭結證屬實（詳本院八十八年十二
          月十六日訊問筆錄），足證被告所辯有一叫小黃之人打電話要伊去載運挖
          土機屬實。
    （二）八十八年四月二十八日當晚七、八時許丁○○自台北市○○區○○路三○
          號旁工地出去時，拖車及怪手都放在工地圍籬內，沒有拖到外面，而十一
          點多伊回來時發現斗子放在慢車道，車上沒人，挖土機車門是打開的，引
          擎有無發動伊並沒有注意，當時被告還沒有到現場，這段期間伊有打電話
          給車主乙○○，問他是否有請人來移動車子，他說沒有，後來被告來了，
          有打燈光叫伊退後，伊就把伊開的車稍微移開並打電話通知乙○○有人來
          開車子，後來被告爬上車，乙○○也馬上就來了等情，亦據證人丁○○到
          庭結證無訛（詳本院八十八年六月二十八日訊問筆錄），核與被告所述案
          發情節相符，足證被告到達工地現場前，該挖土機應已啟動中，否則無法
          自工地內移置路旁慢車道，公訴意旨認被告以自備之鑰匙竊取該挖土機，
          已嫌無據。再者，若被告與該小黃者有共同竊盜之犯意聯絡，則被告於到
          達工地現場時，發現證人丁○○所駕車輛停於該挖土機之後，依常理應馬
          上駛離現場，以免事跡敗露，當無再以汽車燈光示意證人丁○○駛離之理
          ，故被告所辯其係應自稱車主小黃之要求前往該工地載運挖土機，而無為
          自己或第三人不法之所有之意圖尚可採信。
    （三）綜上所述，本件既無證據證明被告有為自己或第三人不法所有之意圖，且
          與小黃有何犯意聯絡或行為分擔，另亦查無其他證據足證被告甲○○犯罪
          ，自應諭知無罪之判決。
據上論斷，應依刑事訴訟法第三百零一條第一項前段判決如主文。
本案經檢察官徐文豪到庭執行職務
中      華      民      國    八十九      年      二      月    十五    日
                                      臺灣士林地方法院刑事第二庭
                                          法  官  許  永  煌
右正本證明與原本無異。
如不服本判決，應於判決送達後十日內，向本院提出上訴狀。
                                          書記官  黃  秀  雲
中      華      民      國    八十九      年      二      月    十六    日


司法院資訊處製作；財團法人民間司法改革基金會備份。
